---
title: "02-02-Ecuaciones-Sistemas-RPythonOctave"
author: "Augusto"
date: "2023-12-13"
output: pdf_document
---

Tarea

\textbf{Sistemas con \textit{R}, \textit{Python} y \textit{Octave}}

Curso Álgebra Lineal

\textit{13/12/2023}

\section*{Ejercicio 1}

Resolver el siguiente sistema

\begin{alignat*}{7}
    10x_{1} & {}+{} &  2x_{2}  & {}-{} &   x_{3}  & {}+{} &  x_{4} &       &         & {}+{} & 10x_{6} & {}={} &   0 \\
     -x_{1} & {}-{} &  3x_{2}  &       &          &       &        & {}-{} &   x_{5} & {}+{} &  5x_{6} & {}={} &   5 \\
            & {}-{} &   x_{2}  & {}+{} &  3x_{3}  & {}-{} &  x_{4} &       &         &       &         & {}={} &   5 \\
    17x_{1} & {}+{} &   x_{2}  &       &          & {}+{} & 3x_{4} & {}+{} &  5x_{5} & {}-{} & 15x_{6} & {}={} &   4 \\
            & {}-{} & 10x_{2}  &       &          & {}-{} & 5x_{4} & {}+{} &  3x_{5} &       &         & {}={} & -21 \\
    -3x_{1} & {}+{} &   x_{2}  & {}+{} &   x_{3}  & {}+{} &  x_{4} & {}-{} &  2x_{5} & {}+{} &  2x_{6} & {}={} &  11
\end{alignat*}

* Comprobamos si el sistema es compatible el tipo de sistema por el Teorema de \textit{Rouché-Frobenius}       
```{r, echo=FALSE}
A <- matrix(c(10,   2, -1,  1,  0, 10, 
              -1,  -3,  0,  0, -1,  5, 
               0,  -1,  3, -1,  0,  0,
              17,   1,  0,  3,  5, -15,
               0, -10,  0, -5,  3,  0,
              -3,   1,  1,  1, -2,  2), nrow = 6, ncol = 6, byrow = TRUE)

print('Matriz A: ')
A

rankA = qr(A)$rank
print('Rango de A:')
rankA

AB <- matrix(c(10,   2, -1,  1,  0, 10,  0, 
              -1,  -3,  0,  0, -1,   5,  5,
               0,  -1,  3, -1,  0,   0,  5,
              17,   1,  0,  3,  5, -15,  4,
               0, -10,  0, -5,  3,   0, -21,
              -3,   1,  1,  1, -2,   2, 11), nrow = 6, ncol = 7, byrow = TRUE)

print('Matriz ampliada AB')
AB

rankAB = qr(AB)$rank
print('Rango de la matriz ampliada AB:')
rankAB

print('El rank(A) == rank(AB)')
rankA == rankAB
```

Como los rangos de la matriz \textbf{A} y la matriz ampliada \textbf{AB} son iguales, entonces tenemos
un \textbf{sistema de ecuaciones compatible}.

Además, como el número de incógnitas es igual al rango de las matrices, el sistema es
\textbf{compatible determinado}, es decir, tiene una única solución.

* Pasemos a calcular la solución en R
```{r, echo=FALSE}
options(scipen = 999)
A = rbind(c(10,   2, -1,  1,  0, 10), 
          c(-1,  -3,  0,  0, -1,  5), 
          c( 0,  -1,  3, -1,  0,  0),
          c(17,   1,  0,  3,  5, -15),
          c( 0, -10,  0, -5,  3,  0),
          c(-3,   1,  1,  1, -2,  2))
b = c(0, 5, 5, 4, -21, 11)
AB = cbind(A,b)

solution = solve(A,b)
print('Solución: ')
print(solution)

print('Comprobamos que el resultado es correcto, usando la fórmula Ax = B')
print('Multiplicamos la matriz A por el vector x solución y debe dar el vector de términos independientes')
print(A%*%solution)
```
